# 请教版主，授予权益工具与授予股份是同一个意思吗？

提问人：jihuijun 时间：2017-05-08 10:16:15
请教版主，授予权益工具与授予股份是同一个意思吗？

回答人：chenyiwei
权益工具是广义的概念，凡是符合《企业会计准则第 37 号——金融工具列报》所规定的权益工具定义和确认条件的项目，都可以作为权益工具。除了股份之外，还包括按约定价格购买约定数量股份的期权、属于权益工具的永续债和优先股等。

提问人：jihuijun 时间：2017-05-08 18:14:10
“在极少情况下，授予权益工具的公允价值无法可靠计量”。请问这里的“授予权益工具”是广义上的权益工具吗？

回答人：chenyiwei
金融工具准则中的“权益工具”都是广义概念，泛指符合定义和确认条件的一大类工具。

提问人：jihuijun 时间：2017-05-08 19:10:36
请问下，这里“授予权益性工具的公允价值”和“认购或取得的股份的公允价值”怎么理解呀？ 在极少数情况下，授予权益性工具的公允价值无法可靠计量，企业应在获取服务的时点、后续的每个资产负债表日和结算日，以内在价值计量该权益工具，内在价值的变动应计入当期损益。同时，企业应以最终可行权或实际行权的权益工具数量为基础，确认取得服务的金额。内在价值是指交易双方有权认购或取得的股份的公允价值，与其按照股份支付协议应当支付的价格间的差额。

回答人：chenyiwei
认购取得股份的公允价值一般是可以可靠确定的；“授予权益性工具的公允价值”一般包括期权的公允价值或限制性股票方式下标的股份公允价值与购买价之间的差额对应的资本性投入。

提问人：jihuijun 时间：2017-05-12 21:48:07
再求教版主：能举个“授予权益工具公允价值无法可靠计量下，应采用内在价值计量”的例子吗？我实在是理解不了，我在这里先行谢谢了

回答人：chenyiwei
举简单例子如下：A公司总股本为 1000 万股，每股面值 1 元，系 2016 年 1 月 1 日成立。成立日股东将其 30 ％股份（ 300 万股）无偿授予管理团队，股份支付方案规定在 2016 、 2017 、 2018 三年的业绩考核达标的前提下，分别在各该年年末解锁 100 万股、 150 万股、 50万股。授予日股份公允价值不能可靠确定，经采用适当的估值技术测算， 2016 、 2017 、 2018 年末的A公司股份公允价值分别为：1.5元、 2 元、 3 元。则各年度股份支付费用计算如下： 1 、 2016 年度 第一期解锁的股份支付费用在 2016 年度内应确认的股份支付费用金额＝1.5 100 ＝ 150 万元； 第二期解锁的股份支付费用在 2016 年度内应确认的股份支付费用金额＝ 1.5 150/2＝112.5万元； 第三期解锁的股份支付费用在 2016 年度内应确认的股份支付费用金额＝1.5 50/3 ＝ 25 万元。 以上合计： 287.5 万元。 2 、 2017 年度 第二期解锁的股份支付费用在 2017 年度内应确认的股份支付费用金额＝ 2 150 －112.5＝187.5万元； 第三期解锁的股份支付费用在 2017 年度内应确认的股份支付费用金额＝ 2 50 2/3－ 25 ＝41.67万元。 以上合计：229.17万元。 3 、 2018 年度 第三期解锁的股份支付费用在2018 年度内应确认的股份支付费用金额＝ 3 50 － 25 － 41.67 ＝ 83.33 万元。 经过上述处理，第一期股份支付费用的总金额为 150 万元（ =100 1.5）；第二期股份支付的总金额为 300 万元（＝ 150 2 ）；第三期股份支付费用的总金额为 150 万元（＝ 50 3 ），累计金额为600 万元。

提问人：呼叫帮助 时间：2017-06-07 23:15:11
事项：客户公司拟采用虚拟股票方式进行激励政策如下：员工购买和 5 年后回购价格为公司上年末经注册会计师审计的合并会计报表每股净资产。激励对象购入虚拟股票时，每股仅需支付现金 1 元，未支付的部分，在激励方案五年存续期满后，冲抵公司应支付激励对象的金额。每年按照普通股股东进行分红。 我的会计处理如下，按照股份支付进行：假设符合授予 20 万股的人员为 1 人，符合授予 15 万股的人员为 1 人。一、授予日的会计处理：借：银行存款 35 贷：其他应付款 35 假设资产负债表日的每股净资产及股利支付如下表：
QQ图片20170607231231.png (113.38 KB, 下载次数: 2)
2017-6-7 23:13 上传
二、净资产增加产生的增值部分，会计分录如下：（按照当年净资产计算计提）第一年：借：管理费用 17.5 应付职工薪酬 17.5第二年：借：管理费用 17.5 应付职工薪酬 17.5..................5年分摊的管理费用累计87.5万元，和由于净资产增加产生的增值一致三、回购时，会计处理借：应付职工薪酬 87.50借：其他应付款 35.00 贷：银行存款 122.50四、分配、支付现金股利：借：管理费用 3.5 贷：应付职工薪酬 3.5借：应付职工薪酬 3.5 贷：银行存款 3.5 陈版我的问题是：
（ 1 ） 每年年末按照净资产来计提负债是否符合准则要求？如果不可行，负债的公允价值如何确认？（ 2 ） 上面的会计处理是否正确？

回答人：chenyiwei
首先这属于利润分享计划（职工薪酬）而不是股份支付，因为员工并未享受或承担标的股份的公允价值变动风险；其次按照利润分享计划处理，你的会计处理基本合理。不需要考虑负债的公允价值问题。

提问人：呼叫帮助 时间：2017-06-08 14:58:44
陈版，利润分享计划（职工薪酬）与股份支付具体有什么差异和区别？

回答人：chenyiwei
很重要的一点是：员工是否享有或承担标的股份的公允价值变动收益或风险。

回答人：chenyiwei
股份支付有三项基本特征（《讲解 2010 》P181），不同时具备该三项特征的都不是股份支付。此类利润分享计划的特点是员工不享有或承担标的股权的公允价值变动损益（帐面净资产不等于公允价值），所以不是股份支付。

提问人：呼叫帮助 时间：2017-06-08 21:23:30
陈老师，ipo公司股改前为了以后业务推广拟引进一央企持股20%-30%，增资的价格按照成本法评估的公允价。若按照收益法评估的话，收益法评估的公允价肯定高于成本法评估的公允价，这个差额是否需要确认股份支付呢？但是成本法是经国资委认可的，是否可以不确认股份支付呢？ 您的回帖是： 该差额实际上代表了后续要求在经营所需资源方面获得该央企支持的一项权利，也是该央企对被投资企业的一项承诺。如果该承诺不构成确认资产的条件，则理论上应作为一项股份支付（其对价是某种不可识别的形式），借记管理费用，贷记资本公积但在实际操作中很少见。 请问陈版，我怎么理解这个分类，管理费用增加即净资产减少，为什么资本公积增加即净资产增加？这也是我一直没有弄明白的股份支付的原因？还请您指导下！陈版 借：管理费用， 贷：资本公积

回答人：chenyiwei
可以理解为实质上的劳务出资，或者说是以不符合资产确认条件但对企业而言确实有价值的资源出资，贷记资本公积代表资源投入的公允价值，借记管理费用代表该投入资源的不可识别性。